---
title: "20211227_descrip_ini"
author: "Olast Arrizibita Iriarte"
date: " 15 de diciembre de 2021"
output: 
  html_document:
    highlight: haddock
    number_sections: yes
    theme: cosmo
    toc: yes
    toc_float: true
    toc_depth: 2
    code_folding: show
  word_document: monochrome
  pdf_document:
    highlight: zenburn
    toc: yes
---


<style>
body {
text-align: justify}
</style>

**************
**************

El objetivo de este archivo sera hacer un análisis descriptivo de las distintas temporadas que tenemos. Comenzaremos con la temporada 2004/2005 para primera y segunda división y acabaremos con la temporada 2020/2021.

```{r CaRGaR LIBRERIAS, include=FALSE}

library(Hmisc)
library(zoo)
library(ggplot2)
library(lubridate)
library(tidyr)
# library(tidyverse)
library(readxl)
library(xlsx)
library(readr)
library(kableExtra)
library(rmarkdown)
library(dplyr)
# library(jmv)


```



```{r Cargar datos 1, message=FALSE, include=FALSE}

setwd("~/OLAST/MASTERRA/CIENCIA DE DATOS/TFM/datu baseak")
df04_A <- read_excel("2004_2005_A.xlsx")
df05 <- read_excel("2005_2006.xlsx")
df06 <- read_excel("2006_2007.xlsx")
df07 <- read_excel("2007_2008.xlsx") # Tenemos alguna variables que pierde parte de su información
df08 <- read_excel("2008_2009.xlsx")
df09 <- read_excel("2009_2010.xlsx")
df10 <- read_excel("2010_2011.xlsx")
df11 <- read_excel("2011_2012.xlsx")
df12 <- read_excel("2012_2013.xlsx")
df13 <- read_excel("2013_2014.xlsx")
df14 <- read_excel("2014_2015.xlsx")
df15 <- read_excel("2015_2016.xlsx")
df16 <- read_excel("2016_2017.xlsx")
df17 <- read_excel("2017_2018.xlsx")
df18 <- read_excel("2018_2019.xlsx")
df19 <- read_excel("2019_2020.xlsx")
df20 <- read_excel("2020_2021.xlsx")

common_col_names <- Reduce(intersect, list(names(df05), names(df06), names(df07), names(df08), names(df09),
                                           names(df10), names(df11), names(df12), names(df13), names(df14),
                                           names(df15), names(df16), names(df17), names(df18), names(df19),
                                           names(df20))) # 37


############## SEGUNDA

setwd("~/OLAST/MASTERRA/CIENCIA DE DATOS/TFM/datu baseak/segunda")
df04_2_A <- read_excel("2_2004_2005_A.xlsx")[,-1] %>% filter(!is.na(HomeTeam))
df05_2 <- read_excel("2_2005_2006.xlsx")[,-1] %>% filter(!is.na(HomeTeam))
df06_2 <- read_excel("2_2006_2007.xlsx")[,-1] %>% filter(!is.na(HomeTeam))
df07_2 <- read_excel("2_2007_2008.xlsx")[,-1] %>% filter(!is.na(HomeTeam))
df08_2 <- read_excel("2_2008_2009.xlsx")[,-1] %>% filter(!is.na(HomeTeam))
df09_2 <- read_excel("2_2009_2010.xlsx")[,-1] %>% filter(!is.na(HomeTeam))
df10_2 <- read_excel("2_2010_2011.xlsx")[,-1] %>% filter(!is.na(HomeTeam))
df11_2 <- read_excel("2_2011_2012.xlsx")[,-1] %>% filter(!is.na(HomeTeam))
df12_2 <- read_excel("2_2012_2013.xlsx")[,-1] %>% filter(!is.na(HomeTeam))
df13_2 <- read_excel("2_2013_2014.xlsx")[,-1] %>% filter(!is.na(HomeTeam))
df14_2 <- read_excel("2_2014_2015.xlsx")[,-1] %>% filter(!is.na(HomeTeam))
df15_2 <- read_excel("2_2015_2016.xlsx")[,-1] %>% filter(!is.na(HomeTeam))
df16_2 <- read_excel("2_2016_2017.xlsx")[,-1] %>% filter(!is.na(HomeTeam))
df17_2 <- read_excel("2_2017_2018.xlsx")[,-1] %>% filter(!is.na(HomeTeam))
df18_2 <- read_excel("2_2018_2019.xlsx")[,-1] %>% filter(!is.na(HomeTeam))
df19_2 <- read_excel("2_2019_2020.xlsx")[,-1] %>% filter(!is.na(HomeTeam))
df20_2 <- read_excel("2_2020_2021.xlsx")[,-1] %>% filter(!is.na(HomeTeam))


```


```{r seleccionar, include=FALSE}

df05<- df05[common_col_names]
df06<- df06[common_col_names]
df07<- df07[common_col_names]
df08<- df08[common_col_names]
df09<- df09[common_col_names]
df10<- df10[common_col_names]
df11<- df11[common_col_names]
df12<- df12[common_col_names]
df13<- df13[common_col_names]
df14<- df14[common_col_names]
df15<- df15[common_col_names]
df16<- df16[common_col_names]
df17<- df17[common_col_names]
df18<- df18[common_col_names]
df19<- df19[common_col_names]
df20<- df20[common_col_names]

```


```{r date, include=FALSE}

df04_A<- df04_A %>% mutate(Date=as.Date(as.character(Date), format = "%d/%m/%y")) %>% mutate(Date=as.character(Date))
df05<- df05 %>% mutate(Date=as.Date(as.character(Date), format = "%d/%m/%y")) %>% mutate(Date=as.character(Date))
df06<- df06 %>% mutate(Date=as.Date(as.character(Date), format = "%d/%m/%y")) %>% mutate(Date=as.character(Date))
df07<- df07 %>% mutate(Date=as.Date(as.character(Date), format = "%d/%m/%y")) %>% mutate(Date=as.character(Date))
df08<- df08 %>% mutate(Date=as.Date(as.character(Date), format = "%d/%m/%y")) %>% mutate(Date=as.character(Date))

df10<- df10 %>% mutate(Date=as.Date(as.character(Date), format = "%d/%m/%y")) %>% mutate(Date=as.character(Date))
df11<- df11 %>% mutate(Date=as.Date(as.character(Date), format = "%d/%m/%y")) %>% mutate(Date=as.character(Date))
df12<- df12 %>% mutate(Date=as.Date(as.character(Date), format = "%d/%m/%y")) %>% mutate(Date=as.character(Date))
df13<- df13 %>% mutate(Date=as.Date(as.character(Date), format = "%d/%m/%y")) %>% mutate(Date=as.character(Date))
df14<- df14 %>% mutate(Date=as.Date(as.character(Date), format = "%d/%m/%y")) %>% mutate(Date=as.character(Date))
df15<- df15 %>% mutate(Date=as.Date(as.character(Date), format = "%d/%m/%y")) %>% mutate(Date=as.character(Date))
df16<- df16 %>% mutate(Date=as.Date(as.character(Date), format = "%d/%m/%y")) %>% mutate(Date=as.character(Date))
df17<- df17 %>% mutate(Date=as.Date(as.character(Date), format = "%d/%m/%y")) %>% mutate(Date=as.character(Date))
df18<- df18 %>% mutate(Date=as.Date(as.character(Date), format = "%d/%m/%Y")) %>% mutate(Date=as.character(Date))
df19<- df19 %>% mutate(Date=as.Date(as.character(Date), format = "%d/%m/%Y")) %>% mutate(Date=as.character(Date))
df20<- df20 %>% mutate(Date=as.Date(as.character(Date), format = "%d/%m/%Y")) %>% mutate(Date=as.character(Date))


######### SEGUNDA


df04_2_A<- df04_2_A %>% mutate(Date=as.Date(as.character(Date), format = "%d/%m/%y")) %>% mutate(Date=as.character(Date))
df05_2<- df05_2 %>% mutate(Date=as.Date(as.character(Date), format = "%d/%m/%y")) %>% mutate(Date=as.character(Date))
df06_2<- df06_2 %>% mutate(Date=as.Date(as.character(Date), format = "%d/%m/%y")) %>% mutate(Date=as.character(Date))
df07_2<- df07_2 %>% mutate(Date=as.Date(as.character(Date), format = "%d/%m/%y")) %>% mutate(Date=as.character(Date))
df08_2<- df08_2 %>% mutate(Date=as.Date(as.character(Date), format = "%d/%m/%y")) %>% mutate(Date=as.character(Date))
df09_2<- df09_2 %>% mutate(Date=as.Date(as.character(Date), format = "%d/%m/%y")) %>% mutate(Date=as.character(Date))
df10_2<- df10_2 %>% mutate(Date=as.Date(as.character(Date), format = "%d/%m/%y")) %>% mutate(Date=as.character(Date))
df11_2<- df11_2 %>% mutate(Date=as.Date(as.character(Date), format = "%d/%m/%y")) %>% mutate(Date=as.character(Date))
df12_2<- df12_2 %>% mutate(Date=as.Date(as.character(Date), format = "%d/%m/%y")) %>% mutate(Date=as.character(Date))
df13_2<- df13_2 %>% mutate(Date=as.Date(as.character(Date), format = "%d/%m/%y")) %>% mutate(Date=as.character(Date))
df14_2<- df14_2 %>% mutate(Date=as.Date(as.character(Date), format = "%d/%m/%y")) %>% mutate(Date=as.character(Date))
df15_2<- df15_2 %>% mutate(Date=as.Date(as.character(Date), format = "%d/%m/%y")) %>% mutate(Date=as.character(Date))
df16_2<- df16_2 %>% mutate(Date=as.Date(as.character(Date), format = "%d/%m/%y")) %>% mutate(Date=as.character(Date))
df17_2<- df17_2 %>% mutate(Date=as.Date(as.character(Date), format = "%d/%m/%y")) %>% mutate(Date=as.character(Date))
df18_2<- df18_2 %>% mutate(Date=as.Date(as.character(Date), format = "%d/%m/%Y")) %>% mutate(Date=as.character(Date))
df19_2<- df19_2 %>% mutate(Date=as.Date(as.character(Date), format = "%d/%m/%Y")) %>% mutate(Date=as.character(Date))
df20_2<- df20_2 %>% mutate(Date=as.Date(as.character(Date), format = "%d/%m/%Y")) %>% mutate(Date=as.character(Date))


```


**************
**************

# Temporada 2004/2005

## Primera división

```{r 2004_1}

describe(df04_A)

```


## Segunda división

```{r 2004_2}

describe(df04_2_A)

```

**************
**************

# Temporada 2005/2006

## Primera división

```{r 2005_1}

describe(df05)

```


## Segunda división

```{r 2005_2}

describe(df05_2)

```


**************
**************

# Temporada 2006/2007

## Primera división

```{r 2006_1}

describe(df06)

```


## Segunda división

```{r 2006_2}

describe(df06_2)

```


**************
**************

# Temporada 2007/2008

## Primera división

```{r 2007_1}

describe(df07)

```


## Segunda división

```{r 2007_2}

describe(df07_2)

```


**************
**************

# Temporada 2008/2009

## Primera división

```{r 2008_1}

describe(df08)

```


## Segunda división

```{r 2008_2}

describe(df08_2)

```


**************
**************

# Temporada 2009/2010

## Primera división

```{r 2009_1}

describe(df09)

```


## Segunda división

```{r 2009_2}

describe(df09_2)

```


**************
**************

# Temporada 2010/2011

## Primera división

```{r 2010_1}

describe(df10)

```


## Segunda división

```{r 2010_2}

describe(df10_2)

```


**************
**************

# Temporada 2011/2012

## Primera división

```{r 2011_1}

describe(df11)

```


## Segunda división

```{r 2011_2}

describe(df11_2)

```


**************
**************

# Temporada 2012/2013

## Primera división

```{r 2012_1}

describe(df12)

```


## Segunda división

```{r 2012_2}

describe(df12_2)

```


**************
**************

# Temporada 2013/2014

## Primera división

```{r 2013_1}

describe(df13)

```


## Segunda división

```{r 2013_2}

describe(df13_2)

```


**************
**************

# Temporada 2014/2015

## Primera división

```{r 2014_1}

describe(df14)

```


## Segunda división

```{r 2014_2}

describe(df14_2)

```


**************
**************

# Temporada 2015/2016

## Primera división

```{r 2015_1}

describe(df15)

```


## Segunda división

```{r 2015_2}

describe(df15_2)

```


**************
**************

# Temporada 2016/2017

## Primera división

```{r 2016_1}

describe(df16)

```


## Segunda división

```{r 2016_2}

describe(df16_2)

```


**************
**************

# Temporada 2017/2018

## Primera división

```{r 2017_1}

describe(df17)

```


## Segunda división

```{r 2017_2}

describe(df17_2)

```


**************
**************

# Temporada 2018/2019

## Primera división

```{r 2018_1}

describe(df18)

```


## Segunda división

```{r 2018_2}

describe(df18_2)

```


**************
**************

# Temporada 2019/2020

## Primera división

```{r 2019_1}

describe(df19)

```


## Segunda división

```{r 2019_2}

describe(df19_2)

```


**************
**************

# Temporada 2020/2021

## Primera división

```{r 2020_1}

describe(df20)

```


## Segunda división

```{r 2020_2}

describe(df20_2)

```
